# 求助陈版，处置股权，丧失控制权的理解

提问人：chenyiwei 时间：2015-03-31 18:59:46
因为个别报表层面的投资处置损益＝处置价款－对应的长期股权投资账面价值（一般等于初始成本），而合并报表层面的处置损益＝处置价款－所处置的股权对应的子公司净资产价值（这里不考虑商誉转出、其他综合收益转出、保留剩余股权按公允价值重新计量等复杂情况，下同），可以看出两个层面的投资处置损益的差额实际上是合并报表层面在以前年度累计已经纳入合并报表且体现在合并报表层面的留存收益中的该子公司损益份额，所以抵销分录做借记投资收益，贷记年初未分配利润，一方面是为了调节不同报表层面所确认的投资处置损益金额的差异，另一方面是为了与以前年度合并报表层面确认子公司损益所形成的留存收益余额相衔接。

回答人：chenyiwei
因为个别报表层面的投资处置损益＝处置价款－对应的长期股权投资账面价值（一般等于初始成本），而合并报表层面的处置损益＝处置价款－所处置的股权对应的子公司净资产价值（这里不考虑商誉转出、其他综合收益转出、保留剩余股权按公允价值重新计量等复杂情况，下同），可以看出两个层面的投资处置损益的差额实际上是合并报表层面在以前年度累计已经纳入合并报表且体现在合并报表层面的留存收益中的该子公司损益份额，所以抵销分录做借记投资收益，贷记年初未分配利润，一方面是为了调节不同报表层面所确认的投资处置损益金额的差异，另一方面是为了与以前年度合并报表层面确认子公司损益所形成的留存收益余额相衔接。